臺灣嘉義地方法院刑事判決
110年度智簡上字第6號
上  訴  人  臺灣嘉義地方檢察署檢察官
被      告  王昱進


上列上訴人即被告因違反商標法案件，不服本院民國110年8月16
日110年度智簡字第29號刑事簡易判決（起訴案號：110年度偵字
第5632號），提起上訴，本院管轄之第二審合議庭判決如下︰
    主  文
原判決除宣告沒收附表編號一至四所示之物品外，其餘均撤銷。
王昱進犯商標法第九十七條之非法販賣侵害商標權之商品罪，累
犯，處拘役拾伍日，如易科罰金，以新臺幣壹仟元折算壹日。其
餘上訴駁回。
    事  實
一、王昱進知悉附表所示之商標，其商標權分別為附表所示之商
    標權人所有，現均仍於商標專用期間內，任何人未經該商標
    權人之同意或授權，不得於同一或類似商品，使用相同或近
    似之註冊商標圖樣，亦不得販賣及意圖販賣而持有、陳列、
    輸出或輸入，復明知其於民國109年10月下旬某日，在大陸
    淘寶購物網站及蝦皮購物網站，分別以如附表所示之價格，
    販入如附表所示印有附表所示商標圖樣之NIKE、FILA、PUMA
    、ADIDAS商品，均係仿冒附表所示商標圖樣之商品，詎竟基
    於販賣侵害商標權商品之犯意，自109年12月17日5時許起，
    在嘉義市○區○○街00號前其以日租新臺幣(下同)1800元承租
    之攤位，將如附表所示之仿冒商標商品，其中100餘件擺放
    攤位上而陳列之，並以附表所示之價格供不特定之人選購而
    販售，藉以牟利，其餘如附表所示之仿冒商標商品則放在上
    揭攤位後方，為補貨使用而持有之。嗣警於同日11時35分許
    ，在上址攤位，經王昱進同意而扣得如附表所示之仿冒商標
    商品及王昱進自行提出其持續販賣仿冒商品之犯罪所得計10
    00元供警扣案，警方再將附表所示之仿冒商標商品交由各商
    標權人所委任之人進行鑑定結果，確認均屬仿冒商品而查悉
    上情。
二、案經台灣耐基商業有限公司、斐樂股份有限公司、彪馬歐洲
    公開有限責任、阿迪達斯公司訴請內政部警政署保安警察第
    二總隊移送臺灣嘉義地方檢察署檢察官偵查後聲請簡易判決
    處刑。
    理  由
一、被告以外之人於審判外之言詞或書面陳述，除法律有規定者
    外，不得作為證據，刑事訴訟法第159條第1項固定有明文。
    惟被告以外之人於審判外之陳述，雖不符同法第159條之1至
    第159條之4之規定，而經當事人於審判程序同意作為證據，
    法院審酌該言詞陳述或書面陳述作成時之情況，認為適當者
    ，亦得為證據；又當事人、代理人或辯護人於法院調查證據
    時，知有第159條第1項不得為證據之情形，而未於言詞辯論
    終結前聲明異議者，視為有前項之同意，同法第159條之5第
    1項、第2項亦有明文規定。本判決下列認定事實所引用之所
    有供述證據，均經依法踐行調查證據程序，檢察官、被告王
    昱進對本判決所引用被告以外之人於審判外之言詞或書面陳
    述均表示沒有意見而不予爭執，且迄於本院言詞辯論終結前
    均未表示異議，而該等證據之取得並無違法情形，且與本件
    待證事實具有關連性，核無證明力明顯過低之事由，本院審
    酌各該證據作成時之情況，並無不當之情形，認以之作為證
    據應屬適當，爰依刑事訴訟法第159條之5規定，認有證據能
    力。
二、上揭事實業據被告於審理程序時坦承不諱，並有經濟部智慧
    財產局檢索系統商標單筆詳細報表、台灣耐基商業有限公司
    110年3月9日函、產品鑑定書、查扣物品估價單暨檢視書、
    斐樂股份有限公司109年12月24日斐管字第1091207號函、鑑
    定能力聲明書、檢視報告書、鑑定報告書、刑事委任狀、內
    政部警政署保安警察二總隊刑事警察大隊偵三隊搜索扣押筆
    錄、扣押物品目錄表、扣押物品收據及現場暨扣押物品照片
    等附卷可稽，復有如附表所示之仿冒商標商品及被告犯罪所
    得1000元扣案可證。足認被告上開任意性自白與事實相符，
    堪以採信，綜上，被告上開犯行洵堪認定，應依法論科。
三、核被告所為，係犯商標法第97條之非法販賣侵害商標權之商
    品罪。其意圖販賣而持有、陳列侵害商標權商品之低度行為
    ，為其販賣侵害商標權商品之高度行為所吸收，不另論罪。
    又被告迄109年12月17日為警查獲止，其擺攤販售仿冒商標
    等之商品，係基於單一犯意，於密切接近之時間實施，各行
    為間之獨立性極為薄弱，依一般社會觀念難以強行分離，應
    包括於一行為予以評價，屬接續犯，論以一罪。被告係以一
    行為同時侵害如附表所示之被害人、告訴人之商標權法益，
    為想像競合犯，應依刑法第55條前段規定，從一重處斷。被
    告曾因不能安全駕駛致交通危險犯行，經臺灣臺南地方法院
    以108年度交簡字第1604號判決處有期徒刑6月，如易科罰金
    ，以1000元折算1日確定，並於108年12月2日易科罰金執行
    完畢，有其前案紀錄在卷可參，被告於有期徒刑執行完畢後
    5年內再犯本案有期徒刑以上之罪，為累犯，另被告並無個
    案情節應量處最低法定刑，否則若再依累犯規定加重其刑，
    則有違罪刑相當原則，又無法適用刑法第59條酌量減輕其刑
    規定之情形，是被告本案所犯之罪，應依刑法第47條第1項
    之規定，加重其刑。
四、駁回上訴部分：
    關於刑之量定，係實體法上賦予法院得為自由裁量之事項，
    倘其未有逾越法律所規定之範圍，或濫用其權限，即不得任
    意指摘為違法，以為上訴之理由（最高法院75年台上字第70
    33號號判例意旨參照）。原審以被告罪證明確，依刑事訴訟
    法第449條第1項前段、第3項、第450條第1項、第454條第2
    項、商標法第97條、第98條、刑法11條、第47條第1項、第4
    1條第1項前段、第55條、第38條之1第1項等規定論罪科刑，
    並審酌商標乃具有辨識商品來源功用，商標權人須經過相當
    時間並投入大量資金於商品行銷及品質改良，始令商標具有
    代表一定品質之效果，被告販賣仿冒商標權之商品，缺乏尊
    重他人智慧財產權之觀念，破壞商品交易秩序，減損商標所
    表彰之功能，造成商標權人受有損害，殊不可取，又表示無
    能力賠償；惟念其犯後坦承犯行之態度，且前無違反商標法
    犯罪科刑紀錄，暨斟酌其違反期間、獲利非鉅、個人之智識
    程度、經濟狀況欠佳等一切情狀，量處拘役40日，如易科罰
    金，以1000千元折算1日，且就扣案如附表所示之商品，經
    送鑑定之結果，屬仿冒商標商品，是上開商品係侵害商標權
    之物品，應依商標法第98條之規定，宣告沒收。核其上開沒
    收仿冒商標權之商品部分認事用法無誤，至於原審量刑及其
    餘沒收部分則詳下述。
五、撤銷改判部分：
(一)被告於審理中先後與各告訴人和解並均賠償完畢，有陳報狀
    、匯款單影本在卷可查。本院審酌被告於原審判決後主動與
    各告訴人進行和解，犯後態度良好，此部分有利之量刑因子
    為原審所未及審酌，量刑歉嫌失當，爰予撤銷，改判如主文
    第2項所示。至於檢察官上訴認原審量刑過輕，為無理由，
    併予駁回。
(二)刑法沒收新制將沒收定位為刑罰及保安處分以外具有獨立性
    之法律效果，已非刑罰（從刑），因而在訴訟程序，沒收得
    與罪刑區分，非從屬於主刑。又對於本案之判決提起上訴者
    ，其效力及於相關之沒收判決；對於沒收之判決提起上訴者
    ，其效力不及於本案判決，刑事訴訟法第455條之27第1項定
    有明文。本案被告係就原判決判處之罪刑部分提起上訴，效
    力仍應及於沒收部分。又刑法第38條之1第5項明定：犯罪所
    得已實際合法發還被害人者，不予宣告沒收或追徵。所謂實
    際合法發還，是指因犯罪而生民事或公法請求權已經被實現
    、履行之情形而言，不以發還扣押物予原權利人為限，其他
    如財產犯罪，行為人已依和解條件履行賠償損害之情形，亦
    屬之。申言之，犯罪所得一旦已實際發還或賠償被害人者，
    法院自無再予宣告沒收或追徵之必要（最高法院110年度台
    上字第1673號判決意旨參照）。查，被告本案販賣侵害商標
    權商品之所得1000元，固為犯罪所得，惟被告賠償與各告訴
    人之金額合計已逾上開犯罪所得，則各告訴人因犯罪而生民
    事請求權顯已經被完全實現、履行，應認本案犯罪所得均已
    實際合法發還，依刑法第38條之1第5項規定，不再宣告沒收
    或追徵。原審未及審酌被告在本院與各告訴人和解賠償之情
    形，而宣告沒收被告犯罪所得1000元部分，容有未洽，爰撤
    銷原審判決關於此沒收之沒收宣告。
六、被告固與各告訴人和解並賠償損害，惟被告曾因不能安全駕
    駛致交通危險犯行，經臺灣臺南地方法院以108年度交簡字
    第1604號判決處有期徒刑6月，如易科罰金，以1000元折算1
    日確定，並於108年12月2日易科罰金執行完畢，前已敘明，
    故被告不符合刑法第74條第1項「未曾因故意犯罪受有期徒
    刑以上刑之宣告者」、「前因故意犯罪受有期徒刑以上刑之
    宣告，執行完畢或赦免後，五年以內未曾因故意犯罪受有期
    徒刑以上刑之宣告者」得以宣告緩刑之要件，從而本案依法
    不得宣告被告緩刑，附此說明。
據上論斷，應依刑事訴訟法第455條之1第1項、第3項、第368條
、第369條，商標法第97條、第98條，刑法第11條、第55條、第4
7條第1項、第2項第8款、第93條第1項第2款，判決如主文。
本案經檢察官顏榮松聲請簡易判決處刑，檢察官陳昱奉到庭執行
職務。
中　　華　　民　　國　　110 　年　　10　　月　　29　　日
                  刑事第四庭  審判長法  官  陳仁智
                                    法  官  簡仲頤
                                    法  官  康敏郎
上列正本證明與原本無異。
本件不得上訴。　　　　　　　　　　
中　　華　　民　　國　　110 　年　　10　　月　　29　　日
                                    書記官　陳佾澧
附錄本案論罪科刑法條：
商標法第97條
明知他人所為之前二條商品而販賣，或意圖販賣而持有、陳列、
輸出或輸入者，處1年以下有期徒刑、拘役或科或併科新臺幣5萬
元以下罰金；透過電子媒體或網路方式為之者，亦同。        
附表(金額：新臺幣)：
編號 註冊/審定號 商標名稱 商標權人 仿冒商品 數量 購入價格 販售價格 1 00000000 NIKE   荷蘭商耐克創新有限合夥公司公司 仿冒NIKE褲子 53件 每件100至150元 每件250元     仿冒NIKE衣服 26件       仿冒NIKE帽子 7件 每件100元 每件150元                 2 00000000 00000000 FILA 盧森堡商斐樂盧森堡有限公司 仿冒FILA帽子 37件 每件100元 每件150元     仿冒FILA褲子 50件 每件100至150元 每件250元 3 00000000 00000000 PUMA 德商彪馬歐洲公開有限責任公司 仿冒PUMA帽子 13件 每件100元 每件150元     仿冒PUMA衣服 20件 每件100至150元 每件250元     仿冒PUMA褲子 57件   4 00000000 00000000 00000000 ADIDAS 德商阿迪達斯公司 仿冒ADIDAS帽子 7件 每件100元 每件150元     仿冒ADIDAS衣服 69件 每件100至150元 每件250元       仿冒ADIDAS褲子 49件